---
title: "SUAQ_CAMERA TRAP"
author: "JUNAYDY MICHAEL ANGELO GINTING"
date: "2026-05-05"
output: html_document
---
# ================================
# 1. SETUP
# ================================
```{r}
rm(list = ls())

library(tidyverse)
library(lubridate)
library(viridis)

Sys.setlocale("LC_TIME", "English")
```
# ================================
# 2. LOAD DATA
# ================================
```{r}
basepath <- list.files("E:/CAMERA TRAP/02_METADATA/LEBIH TERBARU", full.names = TRUE)

basepath
```
```{r}
df <- read.csv(basepath[4], sep = ";")
```
# ================================
# 3. BASIC CHECK
# ================================
```{r}
glimpse(df)
dim(df)
```
# Species
```{r}
Species_table <- table(df$Species)
Species_table
```
# ================================
# 4. CLEAN DATA
# ================================
```{r}
df_clean <- df %>%
  filter(
    !Species.Common.Name %in% c("", "human", "empty", "Blank"),
    !is.na(Species.Common.Name)
  )
```
# ================================
# 5. SUMMARY SPECIES
# ================================
```{r}
species_summary <- df_clean %>%
  count(Species.Common.Name, name = "Picture_Count") %>%
  arrange(desc(Picture_Count))
```
#cek
```{r}
species_summary
```
# ================================
# 7. DATE PROCESSING
# ================================
```{r}
df_clean <- df_clean %>%
  mutate(
    Date.Time = as.POSIXct(Date.Time, format = "%d/%m/%Y %H:%M"),
    Month = month(Date.Time, label = TRUE)
  )
```

# ================================
# 8. FILTER BULAN (LINTAS TAHUN)
# ================================
```{r}
months_order <- c("Nov","Dec","Jan","Feb","Mar","Apr")

df_month <- df_clean %>%
  filter(Month %in% months_order) %>%
  mutate(Month = factor(Month, levels = months_order))
```
# ================================
# 9. SUMMARY PER BULAN
# ================================
```{r}
monthly_summary <- df_month %>%
  group_by(Species.Common.Name, Month) %>%
  summarise(
    Total_Individuals = sum(Sighting.Quantity, na.rm = TRUE),
    .groups = "drop"
  )
```
#simpan data dalam bentuk csv
```{r}
write.csv(monthly_summary, "E:/CAMERA TRAP/02_METADATA/MONTHLY SUMMARY_SUAQ_NOVEMBER 2025 - APRIL 2026.csv")
```

# ================================
# 10. PLOT 1: JUMLAH FOTO PER SPESIES
# ================================
```{r}
Tabel1<-ggplot(data = df_month, aes(x = fct_rev(fct_infreq(Species.Common.Name))))+
  geom_bar(fill = "#09712a") +  # Specify a color here
  coord_flip() +
  xlab("Nama Spesies") +
  ylab("Jumlah Temuan (foto)") +
  labs(fill = "Jumlah Temuan Satwa Kamera Jebak",
       title = "Jumlah Temuan Satwa Kamera Jebak",
       subtitle = "Stasiun Penelitian Suaq Balimbing, November 2025 - April 2026") +
  scale_y_continuous(expand = expansion(mult = c(0.01, 0.1))) +
  geom_text(stat = "count", aes(label = ..count.., y = ..count..), cex = 2.5,
            position = position_dodge(width = 1.0), hjust = -0.25) +
  theme(axis.text.y = element_text(size = 7), legend.position = "bottom") +
  guides(fill = guide_legend(nrow = 1, title.position = "top"))
```
#simpan foto Tabel 1
```{r}
ggsave("E:/CAMERA TRAP/03_ANALISIS/GRAFIK/2026/nov-apr 2026/SUAQ November 2025-April 2026.png",
  Tabel1,
  width=10, 
  height = 6, 
  units = "cm", 
  dpi = 300, 
  scaling = 0.5,
  )
```

# ================================
# 11. PLOT 2: SPESIES per CT
# ================================
```{r}
Tabel2<-ggplot(df_month, aes(x = fct_rev(fct_infreq(Species.Common.Name)))) +
  geom_bar(
    aes(fill = factor(Trap.Station.Name)),
    width = 0.7   # memberi sedikit ruang antar batang
  ) +
  coord_flip() +
  xlab("Nama Spesies") +
  ylab("Jumlah Temuan (Foto)") +
  labs(
    title = "Deteksi Satwa dalam Kamera Jebak",
    subtitle = "Stasiun Penelitian Suaq Balimbing, November 2025 - April 2026",
    fill = "Camera Trap:"
  ) +
  scale_y_continuous(expand = expansion(mult = c(0.01, 0.2))) +
  geom_text(
    stat = "count",
    aes(label = ..count.., y = ..count..),
    size = 2.5,                        # gunakan 'size' bukan 'cex'
    position = position_dodge(width = 0.7),
    hjust = -0.2
  ) +
  theme_minimal(base_size = 9) +
  theme(
    axis.text.y = element_text(size = 7),
    plot.title = element_text(face = "bold", size = 11),
    legend.position = "bottom",
    legend.title = element_text(size = 8),
    legend.text = element_text(size = 7),
    panel.grid.major.y = element_blank(),  # hilangkan garis horizontal supaya bersih
    panel.grid.minor = element_blank()
  ) +
  guides(fill = guide_legend(title.position = "top", nrow = 2)) +
  scale_fill_viridis_d(option = "turbo")
```
#simpan foto Tabel 2
```{r}
ggsave("E:/CAMERA TRAP/03_ANALISIS/GRAFIK/2026/nov-apr 2026/SUAQ_CT_November 2025-April 2026.png",
  Tabel2,
  width=10, 
  height = 6, 
  units = "cm", 
  dpi = 300, 
  scaling = 0.5,
  )
```

# ================================
# 10. PLOT 3: SPESIES per BULAN
# ================================
#FILTER DATA DULU, IN CASE SESUATU TERJADI
```{r}
# Convert Date.Time
df_month$Date.Time <- as.POSIXct(df_month$Date.Time, format = "%d/%m/%Y %H:%M")

# Extract Month
df_month$Month <- month(df_month$Date.Time, label = TRUE)

# Custom order (lintas tahun)
months_of_interest <- c("Nov","Dec","Jan","Feb","Mar","Apr")

df_filtered_filtered <- df_month %>%
  filter(Month %in% months_of_interest)

# 🔥 Set factor order
df_filtered_filtered$Month <- factor(df_filtered_filtered$Month,
                                     levels = months_of_interest)

# Summarize
individuals_per_species_per_month <- df_filtered_filtered %>%
  group_by(Species.Common.Name, Month) %>%
  summarize(Total_Individuals = sum(Sighting.Quantity), .groups = "drop")

#plot lah ya
Tabel3<-ggplot(individuals_per_species_per_month,
       aes(x = Month, y = Total_Individuals, fill = Species.Common.Name)) +
  
  geom_bar(stat = "identity", position = "fill", width = 0.8) +
  
  scale_y_continuous(labels = scales::percent) +
  scale_fill_viridis_d(option = "turbo") +
  
  labs(
    title = "Proporsi Temuan Satwa per Bulan di Stasiun Penelitian Suaq Balimbing, November 2025 - April 2026",
    x = "Waktu Pemasangan",
    y = "Proporsi (%)",
    fill = "Spesies"
  ) +
  
  theme_minimal(base_size = 14) +
  
  theme(
    # 🔥 TITLE CONTROL
    plot.title = element_text(
      size = 8,            # 🔥 ubah sesuai kebutuhan (10–16)
      face = "bold",
      hjust = 0.5,          # center
      lineheight = 1.1
    ),
    
    # 🔥 AXIS TITLE
    axis.title.x = element_text(size = 10),
    axis.title.y = element_text(size = 10),
    
    # 🔥 AXIS TEXT
    axis.text.x = element_text(size = 10),
    axis.text.y = element_text(size = 10),
    
    # 🔥 LEGEND (punya kamu)
    legend.position = "right",
    legend.direction = "vertical",
    legend.title = element_text(size = 8),
    legend.text = element_text(size = 8),
    legend.key.size = unit(0.4, "cm"),
    legend.spacing.y = unit(0.15, "cm"),
    legend.box.margin = margin(0, 0, 0, 5),
    
    # 🔥 SPACING
    plot.margin = margin(10, 15, 10, 10),
    
    panel.grid.minor = element_blank()
  )
```
#simpan foto Tabel 3
```{r}
ggsave("E:/CAMERA TRAP/03_ANALISIS/GRAFIK/2026/nov-apr 2026/SUAQ_MONTH_November 2025-April 2026.png",
  Tabel3,
  width=10, 
  height = 6, 
  units = "cm", 
  dpi = 300, 
  scaling = 0.5,
  )
```

# ================================
# 11. MONTHLY SUMMMARY
# ================================
```{r}

library(dplyr)
library(tidyr)

# 1. SET URUTAN BULAN
df_month <- df_month %>%
  mutate(
    Month = factor(Month, levels = c("Nov","Dec","Jan","Feb","Mar","Apr"))
  )

# 2. SUMMARY BERDASARKAN JUMLAH FOTO (BUKAN INDIVIDU)
monthly_summary <- df_month %>%
  group_by(Species.Common.Name, Month) %>%
  summarise(
    Total_Records = n(),   # 🔥 KEY (clean output)
    .groups = "drop"
  )

# 3. UBAH KE WIDE FORMAT
species_month_table <- monthly_summary %>%
  pivot_wider(
    names_from = Month,
    values_from = Total_Records,
    values_fill = 0
  )

# 4. URUTKAN BERDASARKAN TOTAL RECORD
species_month_table <- species_month_table %>%
  mutate(Total = rowSums(across(where(is.numeric)))) %>%
  arrange(desc(Total))

# 5. HAPUS KOLOM TOTAL (OPTIONAL)
species_month_table <- species_month_table %>%
  select(-Total)

# 6. RENAME (BIAR CLEAN)
species_month_table <- species_month_table %>%
  rename(Species = Species.Common.Name)

# 7. OUTPUT
species_month_table
```

#simpan data dalam bentuk csv
```{r}
write.csv(species_month_table, "E:/CAMERA TRAP/03_ANALISIS/GRAFIK/2026/nov-apr 2026/MONTHLY SUMMARY_SUAQ_NOVEMBER 2025 - APRIL 2026.csv")
```


