---
title: "CAMERA TRAP"
author: "JUNAYDY MICHAEL ANGELO GINTING"
date: "2025-07-11"
output: html_document
---


```{r}
library(tidyverse)
```

## Memulai analysis
Dalam analisis data camera trap,pertama-tama, membersihkan global environment

```{r}
rm(list = ls())
```

## Install packages
Packages yang digunakan, yaitu tidyverse

```{r }
library(tidyverse)
```

## Install packages
Bisa diset bahasa untuk output

```{r }
Sys.setlocale("LC_TIME", "English")

```
## Calling Data
Memulai analysis dengan memanggil data, lalu memilih nama objek
Nama objek dipilih "df" saja, untuk mempermudah dan singkat
```{r}
DF <- list.files("E:/CAMERA TRAP/02_METADATA", full.names = TRUE)

```

## Pemilihan data yang dianalisis
```{r}
DF
```
## Pemilihan data yang dianalisis
```{r}
df <- read.csv(DF[3], sep=";")
```
## Cek data, dengan 3 cara
```{r}
#cara pertama
head (df)
# cara kedua
view(df)
# cara ketiga, klik saja nama object di global environment
```
## Untuk mengecek baris dan kolom
```{r}
nrow(df) #puts out the number of rows
ncol(df) #puts out the number of columns
#atau kalau lebih mudah, running ini
dim(df)
```
## Untuk mengakses variable (kolom) nama data 
```{r}
df$Count
#melihat rata-rata
mean(df$Count, na.rm = TRUE)
#melihat fungsi data histogram dari
```
## Untuk melihat spesies table
```{r}
Species_table <- table(df$Species)
Species_table
```

```{r}
unwanted <- (df$Species.Common.Name == "" | df$Species.Common.Name == "human" | df$Species.Common.Name == "empty" | df$Species.Common.Name == "Blank")

#check again
unwanted

```
## Untuk merapikan data yang sudah difilter
```{r}
unwanted_tidy <- (df$Species.Common.Name %in% c("","human","empty", "Blank", NA))

```



```{r}
table(unwanted_tidy)
```

```{r}
wanted <- !unwanted_tidy

df_filtered <- filter(df,wanted)
head(df_filtered)

```

```{r}
Species_table_df_filtered <- as.data.frame(table(df_filtered$Species.Common.Name))
Species_table_df_filtered
```


```{r}
names(Species_table_df_filtered) <- c("Species", "Picture_Count")

Species <- arrange(Species_table_df_filtered, desc(Picture_Count))

Species
```


## GGPLOT 1
```{r}
#ggplot(data = df_filtered, aes(x = fct_rev(fct_infreq(Genus.Species))))+
  #geom_bar(fill=)+
  #coord_flip()+
  #xlab("Species")+
  #ylab("Jumlah foto")+
  #labs(fill="Number of Individuals in a Picture:", title = "Jumlah foto per Species", subtitle = "Stasiun Penelitian Sikundur, 28/11/2023 - 27/1/2024")+
  #scale_y_continuous(expand = expansion(mult = c(0.01, 0.1)))+
  #geom_text(stat = "count", aes(label = ..count.., y = ..count..), cex=2.5,
          #position = position_dodge(width = 1.0), hjust = -0.25)+
  #theme(axis.text.y = element_text(size = 7), legend.position="bottom")+
  #guides(fill = guide_legend(nrow = 1, title.position = "top"))
  

ggplot(data = df_filtered, aes(x = fct_rev(fct_infreq(Species.Common.Name)))) +
  geom_bar(fill = "#09712a") +  # Specify a color here
  coord_flip() +
  xlab("Jenis Satwa") +
  ylab("Jumlah Foto") +
  labs(fill = "Number of Individuals in a Picture:",
       title = "Jumlah foto setiap jenis",
       subtitle = "Stasiun Penelitian Suaq Balimbing, Januari - Februari 2026") +
  scale_y_continuous(expand = expansion(mult = c(0.01, 0.1))) +
  geom_text(stat = "count", aes(label = ..count.., y = ..count..), cex = 2.5,
            position = position_dodge(width = 1.0), hjust = -0.25) +
  theme(axis.text.y = element_text(size = 7), legend.position = "bottom") +
  guides(fill = guide_legend(nrow = 1, title.position = "top"))


```


```{r}
# Function to generate random color codes
generate_random_colors <- function(num_colors) {
  colors <- replicate(num_colors, {
    paste0("#", paste0(sample(c(0:9, letters[1:6]), 6, replace = TRUE), collapse = ""))
  })
  return(colors)
}

# Generate a list of 10 random color codes
random_colors <- generate_random_colors(10)

# Print the list of random color codes
print(random_colors)

 "#3eb4ab" "#09712a" "#b2364f" "#f2dc3a" "#66d560" "#231cc6" "#d3618e" "#90ac42" "#837e5e" "#e10b12" "#4ae74a" "#9e7c45" "#33e4b5" "#44493a" "#c93ca5" "#eac429" "#b8dcc4" "#799498" "#6ee4f5" "#dc341f" "#d565b0" "#2fcda3" "#4f08c2" "#90db5c" "#373d28" "#f5d83b" "#2bce72" "#c3f0ed" "#5d7ad3" "#4bfaa1"
 
```


## SAVING FILE
```{r}
#Untuk melihat lokasi basal data kita
getwd()

ggsave("E:/CAMERA TRAP/03_ANALISIS/GRAFIK/2026/JUMLAH TEMUAN SATWA CT_Suaq_Januari - Februari 2026.png",
  Graph1,
  width=10, 
  height = 6, 
  units = "cm", 
  dpi = 300, 
  scaling = 0.5,
  )


```

## TABLE FILE
```{r}
#write.csv(Species, "C:/Users/Junaydy/Desktop/R LESSON/Data Suaq/Output/Jumlah foto spesies Suaq Nov-Des 2024.csv")


```

## DATA CAMERA TRAP SESUAI DENGAN WAKTU PENGAMBILAN DATA
```{r}
df_filtered
```

```{r}
class(df_filtered$Date.Time)

unique(df_filtered$Date.Time)
```

```{r}
#df_filtered$Date.Time <- strptime(df_filtered$Date.Time, format = "%d:%m:%Y %H:%M")
#df_filtered$Date.Time <- strptime(df_filtered$Date.Time, format = "%Y:%m:%d %H:%M:%S")
df_filtered$Date.Time <- strptime(df_filtered$Date.Time, format = "%d/%m/%Y %H:%M")


#CHECK AGAN WITH
class(df_filtered$Date.Time)
```

```{r}
summary(df_filtered$Date.Time)
```

```{r}
head(months(df_filtered$Date.Time))
```


```{r}
colnames(df_filtered)
```


## PEMILIHAN BULAN DENGAN NAMA OBJEK BARU
```{r}
# Check if month is January or March
is_month <- months(df_filtered$Date.Time) %in% c("November","December", "January","February", "March", "April")

# Filter the dataframe for January or March
filtered_df <- filter(df_filtered, is_month)


```

## GGPLOT 2
```{r}
#create the graph
#ggplot(data = filtered_df, aes(x = fct_rev(fct_infreq(Species))))+
  #geom_bar(fill="lightblue")+
  #coord_flip()+
  #xlab("Species")+
  #ylab("Number of Pictures")+
  #labs(fill="Number of Individuals in a Picture:", title = "Jumlah Foto per Species", subtitle = "Sikundur, Juli - September 2024")+
  #scale_y_continuous(expand = expansion(mult = c(0.01, 0.1)))+
  #geom_text(stat = "count", aes(label = ..count.., y = ..count..), cex=2.5,
          #position = position_dodge(width = 0.9), hjust = -0.25)+
  #theme(axis.text.y = element_text(size = 7), legend.position="bottom")+
  #guides(fill = guide_legend(nrow = 1, title.position = "top"))


Graph1<-ggplot(data = filtered_df, aes(x = fct_rev(fct_infreq(Species.Common.Name))))+
  geom_bar(fill = "#09712a") +  # Specify a color here
  coord_flip() +
  xlab("Nama Spesies") +
  ylab("Jumlah Tangkapan (foto)") +
  labs(fill = "Jumlah Temuan Satwa Kamera Jebak",
       title = "Jumlah Temuan Satwa Kamera Jebak",
       subtitle = "Stasiun Penelitian Suaq Balimbing, November 2025 - April 2026") +
  scale_y_continuous(expand = expansion(mult = c(0.01, 0.1))) +
  geom_text(stat = "count", aes(label = ..count.., y = ..count..), cex = 2.5,
            position = position_dodge(width = 1.0), hjust = -0.25) +
  theme(axis.text.y = element_text(size = 7), legend.position = "bottom") +
  guides(fill = guide_legend(nrow = 1, title.position = "top"))



```



#simpan file csv
```{r}
write.csv(df_filtered, "E:/CAMERA TRAP/02_METADATA/FILTER FINAL SUAQ_NOVEMBER 2025 - APRIL 2026_VERS2.csv")

```


```{r}
library(ggplot2)
library(forcats)
library(dplyr)

# --- Filter hanya data dengan Independent.event == 1
independent_df <- filtered_df %>%
  filter(Independent.Event == 1)

# --- Hitung jumlah foto per spesies dan urutkan dari terbesar ke terkecil
summary_df <- independent_df %>%
  count(Species.Common.Name) %>%
  arrange(desc(n))

# --- Plot
ggplot(summary_df, aes(x = fct_rev(fct_inorder(Species.Common.Name)), y = n)) +
  geom_bar(stat = "identity", fill = "#90ac42") +
  coord_flip() +
  xlab("Wildlife Species") +
  ylab("Number of Independent Events") +
  labs(
    title = "Number of Independent Events per Species",
    subtitle = "Suaq Balimbing Research Station, May to October 2025"
  ) +
  geom_text(aes(label = n), hjust = -0.25, size = 2.5) +
  scale_y_continuous(expand = expansion(mult = c(0.01, 0.1))) +
  theme_minimal() +
  theme(
    axis.text.y = element_text(size = 7),
    legend.position = "none"
  )



```




## GGPLOT 3 : JLH INDIVIDU, SEX, CAMERA, MONTHS
```{r}
#Pengelompokan berdasarkan jumlah individu per foto
ggplot(filtered_df, aes(x=fct_rev(fct_infreq(Species.Common.Name))))+
  geom_bar(aes(fill=factor(Sighting.Quantity)))+ #fill=factor(months(Date_Time.Captured)))
  coord_flip()+
  xlab("Jenis Satwa")+
  ylab("Jumlah individu per Foto")+
  labs(title = "Jumlah individu spesies per foto", subtitle = "Stasiun Penelitian Suaq Balimbing, Juli - Agustus 2025", fill="Keterangan:")+
 scale_y_continuous(expand = expansion(mult = c(0.01, 0.1)))+
  geom_text(stat = "count", aes(label = ..count.., y = ..count..), cex=2.5,
          position = position_dodge(width = 0.9), hjust = -0.25)+
  theme(axis.text.y = element_text(size = 7), legend.position="bottom")+
  guides(fill = guide_legend(nrow = 1, title.position = "top"))
```


```{r}
ggsave("E:/CAMERA TRAP/03_ANALISIS/GRAFIK/2026/nov-apr 2026/Suaq Balimbing November 2025-April 2026.png",
  Graph1,
  width=10, 
  height = 6, 
  units = "cm", 
  dpi = 300, 
  scaling = 0.5,
  )
```


```{r}
#Pengelompokan berdasarkan jenis kelamin
#ggplot(filtered_df, aes(x=fct_rev(fct_infreq(Species))))+
  #geom_bar(aes(fill=factor(Sex)))+
  #coord_flip()+
  #xlab("Jenis Satwa")+
  #ylab("Number of Pictures")+
  #labs(title = "Number of Cameratrap-Photos per Species", subtitle = "In Suaq, August 2019", fill="Sex of Individuals in Photo:")+
  #scale_y_continuous(expand = expansion(mult = c(0.01, 0.1)))+
  #geom_text(stat = "count", aes(label = ..count.., y = ..count..), cex=2.5,
          #position = position_dodge(width = 0.9), hjust = -0.25)+
  #theme(axis.text.y = element_text(size = 7), legend.position="bottom")+
  #guides(fill = guide_legend(title.position = "top"))+
  #scale_fill_brewer(palette="Set3")
```


```{r}
library(ggplot2)
library(forcats)
library(viridis)

ggplot(filtered_df, aes(x = fct_rev(fct_infreq(Species.Common.Name)))) +
  geom_bar(
    aes(fill = factor(Trap.Station.Name)),
    width = 0.7   # lebih ramping, memberi ruang antar bar
  ) +
  coord_flip() +
  xlab("Nama Spesies") +
  ylab("Jumlah Tangkapan (foto)") +
  labs(
    title = "Temuan Satwa Kamera Jebak",
    subtitle = "Stasiun Penelitian Suaq Balimbing - Januari hingga Februari 2026",
    fill = "Camera Trap:"
  ) +
  scale_y_continuous(expand = expansion(mult = c(0.01, 0.2))) +
  geom_text(
    stat = "count",
    aes(label = ..count.., y = ..count..),
    size = 2.3,                 # gunakan 'size' bukan 'cex' di ggplot
    position = position_dodge(width = 0.7),
    hjust = -0.2
  ) +
  theme_minimal(base_size = 9) +
  theme(
    axis.text.y = element_text(size = 7),
    plot.title = element_text(face = "bold", size = 11),
    legend.position = "bottom",
    legend.title = element_text(size = 8),
    legend.text = element_text(size = 7)
  ) +
  guides(fill = guide_legend(title.position = "top", nrow = 2)) +
  scale_fill_viridis_d(option = "turbo")

```



```{r}
library(ggplot2)
library(forcats)
library(viridis)

ggplot(df_filtered, aes(x = fct_rev(fct_infreq(Species.Common.Name)))) +
  geom_bar(
    aes(fill = factor(Trap.Station.Name)),
    width = 0.7   # memberi sedikit ruang antar batang
  ) +
  coord_flip() +
  xlab("Nama Spesies") +
  ylab("Jumlah Tangkapan (Foto)") +
  labs(
    title = "Deteksi Satwa dalam Kamera Jebak",
    subtitle = "Stasiun Penelitian Sikundur, Januari - Februari 2026",
    fill = "Camera Trap:"
  ) +
  scale_y_continuous(expand = expansion(mult = c(0.01, 0.2))) +
  geom_text(
    stat = "count",
    aes(label = ..count.., y = ..count..),
    size = 2.5,                        # gunakan 'size' bukan 'cex'
    position = position_dodge(width = 0.7),
    hjust = -0.2
  ) +
  theme_minimal(base_size = 9) +
  theme(
    axis.text.y = element_text(size = 7),
    plot.title = element_text(face = "bold", size = 11),
    legend.position = "bottom",
    legend.title = element_text(size = 8),
    legend.text = element_text(size = 7),
    panel.grid.major.y = element_blank(),  # hilangkan garis horizontal supaya bersih
    panel.grid.minor = element_blank()
  ) +
  guides(fill = guide_legend(title.position = "top", nrow = 2)) +
  scale_fill_viridis_d(option = "turbo")


```



```{r}
ggsave("E:/CAMERA TRAP/03_ANALISIS/GRAFIK/2026/Suaq_Wildlife Detections from Camera Traps_Jan-Feb 2026.png",
  Graph3,
  width=10, 
  height = 6, 
  units = "cm", 
  dpi = 300, 
  scaling = 0.5,
  )
```


PER BULAN
```{r}
# Load necessary libraries
library(dplyr)
library(ggplot2)
library(lubridate)

# Assuming your data frame is named df_filtered
# Convert Date.Time column to datetime format
filtered_df$Date.Time <- as.POSIXct(filtered_df$Date.Time, format = "%d/%m/%Y %H:%M")

# Extract month from Date.Time
filtered_df$Month <- month(filtered_df$Date.Time, label = TRUE)

# Filter data for the specified months
months_of_interest <- c("Nov","Dec","Jan","Feb","Mar","Apr")
df_filtered_filtered <- filtered_df %>% filter(Month %in% months_of_interest)

# Group by Species and Month, then summarize the total number of individuals
individuals_per_species_per_month <- df_filtered_filtered %>%
  group_by(Species.Common.Name, Month) %>%
  summarize(Total_Individuals = sum(Sighting.Quantity))

# Plotting using ggplot
ggplot(data = individuals_per_species_per_month, aes(x = Month, y = Total_Individuals, fill = Species.Common.Name)) +
  geom_bar(stat = "identity") +
  xlab("Periode Pemasangan Kamera Jebak") +
  ylab("Jumlah Individu") +
  labs(fill = "Jenis Satwa",
       title = "Jumlah Foto yang Tertangkap Kamera Jebak",
       subtitle = "Stasiun Penelitian Suaq Balimbing, Oktober - Desember 2025") +
  theme(axis.text.x = element_text(angle = 45, hjust = 1),
        legend.position = "bottom")
```
#per bulan sesungguhnya
```{r}
ggplot(individuals_per_species_per_month,
       aes(x = Month, y = Total_Individuals, fill = Species.Common.Name)) +
  geom_bar(stat = "identity", position = "stack", width = 0.7) +
  scale_fill_viridis_d(option = "turbo") +
  xlab("Waktu Pemasangan") +
  ylab("Jumlah tangkapan (foto)") +
  labs(
    title = "Jumlah Tangkapan Foto Satwa melalui Kamera jebak",
    subtitle = "Stasiun Penelitian Suaq Balimbing, Januari - februari 2026",
    fill = "Wildlife Species"
  ) +
  theme_minimal(base_size = 10) +
  theme(
    axis.text.x = element_text(angle = 45, hjust = 1),
    plot.title = element_text(face = "bold", size = 12),
    legend.position = "bottom",
    legend.title = element_text(size = 8),
    legend.text = element_text(size = 7),
    legend.key.size = unit(0.4, "cm"),     # mengecilkan kotak warna
    legend.box = "vertical",               # legenda disusun vertikal
    panel.grid.minor = element_blank()
  ) +
  guides(
    fill = guide_legend(
      title.position = "top",
      ncol = ,          # 🔹 ubah jadi lebih banyak kolom
      byrow = TRUE       # urutkan per baris agar lebih rapat dan semua muncul
    )
  )
```
#november tahun lalu dulu
```{r}
# Load necessary libraries
library(dplyr)
library(ggplot2)
library(lubridate)

# Convert Date.Time
filtered_df$Date.Time <- as.POSIXct(filtered_df$Date.Time, format = "%d/%m/%Y %H:%M")

# Extract month
filtered_df$Month <- month(filtered_df$Date.Time, label = TRUE)

# Define custom order
months_of_interest <- c("Nov","Dec","Jan","Feb","Mar","Apr")

# Filter data
df_filtered_filtered <- filtered_df %>%
  filter(Month %in% months_of_interest)

# 🔥 IMPORTANT: set factor order
df_filtered_filtered$Month <- factor(df_filtered_filtered$Month,
                                     levels = months_of_interest)

# Summarize
individuals_per_species_per_month <- df_filtered_filtered %>%
  group_by(Species.Common.Name, Month) %>%
  summarize(Total_Individuals = sum(Sighting.Quantity), .groups = "drop")

# Plot
ggplot(data = individuals_per_species_per_month,
       aes(x = Month, y = Total_Individuals, fill = Species.Common.Name)) +
  geom_bar(stat = "identity") +
  xlab("Periode Pemasangan Kamera Jebak") +
  ylab("Jumlah Individu") +
  labs(fill = "Jenis Satwa",
       title = "Jumlah Foto yang Tertangkap Kamera Jebak",
       subtitle = "Stasiun Penelitian Suaq Balimbing, Nov 2025 - Apr 2026") +
  theme(axis.text.x = element_text(angle = 45, hjust = 1),
        legend.position = "bottom")
```
#grafik
```{r}
library(dplyr)
library(ggplot2)
library(lubridate)
library(viridis)

# Convert Date.Time
filtered_df$Date.Time <- as.POSIXct(filtered_df$Date.Time, format = "%d/%m/%Y %H:%M")

# Extract Month
filtered_df$Month <- month(filtered_df$Date.Time, label = TRUE)

# Custom order (lintas tahun)
months_of_interest <- c("Nov","Dec","Jan","Feb","Mar","Apr")

df_filtered_filtered <- filtered_df %>%
  filter(Month %in% months_of_interest)

# 🔥 Set factor order
df_filtered_filtered$Month <- factor(df_filtered_filtered$Month,
                                     levels = months_of_interest)

# Summarize
individuals_per_species_per_month <- df_filtered_filtered %>%
  group_by(Species.Common.Name, Month) %>%
  summarize(Total_Individuals = sum(Sighting.Quantity), .groups = "drop")

# Plot
Graph4<-ggplot(individuals_per_species_per_month,
       aes(x = Month, y = Total_Individuals, fill = Species.Common.Name)) +
  geom_bar(stat = "identity", position = "stack", width = 0.7) +
  
  # 🔥 nicer color
  scale_fill_viridis_d(option = "turbo") +
  
  xlab("Waktu Pemasangan") +
  ylab("Jumlah tangkapan (foto)") +
  labs(
    title = "Jumlah Tangkapan Foto Satwa melalui Kamera Jebak",
    subtitle = "Stasiun Penelitian Suaq Balimbing, Nov 2025 – Apr 2026",
    fill = "Wildlife Species"
  ) +
  
  theme_minimal(base_size = 10) +
  theme(
    axis.text.x = element_text(angle = 45, hjust = 1),
    plot.title = element_text(face = "bold", size = 12),
    legend.position = "bottom",
    legend.title = element_text(size = 8),
    legend.text = element_text(size = 7),
    legend.key.size = unit(0.4, "cm"),
    legend.box = "vertical",
    panel.grid.minor = element_blank()
  ) +
  
  # 🔥 FIX bagian kosong kamu
  guides(
    fill = guide_legend(
      title.position = "top",
      ncol = 3,        # ← kamu bisa ubah (2, 3, 4 tergantung jumlah spesies)
      byrow = TRUE
    )
  )
```



#MENYIMPAN FOTO
```{r}
ggsave("E:/CAMERA TRAP/03_ANALISIS/GRAFIK/2026/Sikundur_November 2025-Aril2026.png",
  Graph4,
  width=14, 
  height = 8, 
  units = "cm", 
  dpi = 300, 
  scaling = 0.5,
  )

```

```{r}
# Urutkan species berdasarkan total individu terbesar ke terkecil
species_order <- individuals_per_species_per_month %>%
  group_by(Species.Common.Name) %>%
  summarise(Total = sum(Total_Individuals, na.rm = TRUE)) %>%
  arrange(desc(Total)) %>%
  pull(Species.Common.Name)

# Terapkan urutan ini ke faktor di data utama
individuals_per_species_per_month$Species.Common.Name <- factor(
  individuals_per_species_per_month$Species.Common.Name,
  levels = species_order
)

```

```{r}
ggplot(individuals_per_species_per_month,
       aes(x = Month, y = Total_Individuals, fill = Species.Common.Name)) +
  geom_bar(stat = "identity", position = "stack", width = 0.7) +
  scale_fill_viridis_d(option = "turbo") +
  xlab("Camera Trap Deployment Period") +
  ylab("Number of Individuals") +
  labs(
    title = "Camera Trap Detections by Month",
    subtitle = "Sikundur Research Station, Nov 2024 – Oct 2025",
    fill = "Wildlife Species"
  ) +
  theme_minimal(base_size = 10) +
  theme(
    axis.text.x = element_text(angle = 45, hjust = 1),
    plot.title = element_text(face = "bold", size = 12),
    legend.position = "bottom",
    legend.title = element_text(size = 8),
    legend.text = element_text(size = 7),
    legend.key.size = unit(0.4, "cm"),
    legend.box = "vertical",
    panel.grid.minor = element_blank()
  ) +
  guides(
    fill = guide_legend(
      title.position = "top",
      ncol = 5,
      byrow = TRUE
    )
  )

```

